臺灣新竹地方法院刑事裁定
111年度撤緩字第151號
聲  請  人  臺灣新竹地方檢察署檢察官
受  刑  人  陳業梓



上列聲請人因受刑人違反洗錢防制法等案件（本院111年度金訴
字第71號），聲請撤銷緩刑之宣告（111年度執聲字第860號），
本院裁定如下：
    主  文
臺灣新竹地方法院一一一年度金訴字第七一號判決對陳業梓所為
之緩刑宣告撤銷。
    理  由
一、聲請意旨略以：受刑人陳業梓因犯詐欺案件，經本院於民國
    111年7月4日以111年度金訴字第71號，判處應執行有期徒刑
    2年，同時宣告緩刑5年，並應以如判決附表二所示方式、金
    額支付損害賠償，於111年8月5日確定。本件經臺灣新竹地
    方檢察署（下稱新竹地檢署）於111年9月29日發函通知受刑
    人應依判決附表二所示方式、金額支付被害人許旺全損害賠
    償至清償完畢為止，有送達證書在卷可稽。惟新竹地檢署11
    1年10月7日收受被害人許旺全之書狀，陳報受刑人迄今從未
    支付，而聲請撤銷受刑人之緩刑宣告等情。是本件受刑人審
    判時已考量自身經濟狀況於該條件下可以履行負擔，以換取
    緩刑寬典，亦知法院將以該給付作為緩刑宣告之負擔條件，
    復知悉如逾期未履行，得撤銷緩刑宣告等情均甚明，本不待
    新竹地檢署告誡或被害人通知即應按時履行，不得諉為不知
    ，足認受刑人故意遲不履行，已無恪遵相關規定之可能性，
    足認所受緩刑宣告難收其預期效果，違反刑法第74條第2項
    第3款所定負擔情節重大，已合於刑法第75條之1第1項第4款
    所定撤銷緩刑宣告之原因，爰依刑事訴訟法第476條之規定
    ，聲請撤銷緩刑之宣告等語。
二、按緩刑之宣告應撤銷者，由受刑人所在地或其最後住所地之
    地方法院檢察官聲請該法院裁定之，刑事訴訟法第476條定
    有明文。次按，緩刑宣告，得斟酌情形，命犯罪行為人向被
    害人支付相當數額之財產或非財產上之損害賠償；又受緩刑
    之宣告，而有違反第74條第2項第1款至第8款所定負擔情節
    重大，足認原宣告之緩刑難收其預期效果，而有執行刑罰之
    必要者，得撤銷緩刑之宣告，刑法第74條第2項第3款、第75
    條之1第1項第4款亦分別定有明文。查刑法第75條之1第1項
    各款規定之立法理由為：修正條文第74條第2項增列法院於
    緩刑期間內，得命犯罪行為人於緩刑期內應遵守之事項（例
    如向被害人支付相當數額、向公庫支付一定之金額、接受精
    神、心理輔導、提供義務勞務或其他為預防再犯之事項），
    明定違反該條所定事項情節重大者，得撤銷其緩刑宣告，以
    期周延。至於所謂「情節重大」，係指受判決人顯有履行負
    擔之可能，而隱匿或處分其財產、故意不履行、無正當事由
    拒絕履行或顯有逃匿之虞等情事而言。本條採用裁量撤銷主
    義，賦與法院撤銷與否之權限，特於第1項規定實質要件為
    「足認原宣告之緩刑難收其預期效果，而有執行刑罰之必要
    」，供作審認之標準。準此，受刑人縱有違反緩刑期內應遵
    守之事項，仍需違反情節重大，且足認原宣告之緩刑難收其
    預期效果，而有執行刑罰之必要者，始得撤銷其緩刑宣告，
    法官應依職權本於合目的性之裁量，妥適審酌被告於緩刑期
    間內違反應遵守事項之情節是否重大，是否已難收其預期之
    效果，而確有執行刑罰之必要，此與刑法第75條第1項所定2
    款要件，有一具備，即毋庸再行審酌其他情狀，應逕予撤銷
    緩刑之情形不同。
三、經查：
（一）受刑人陳業梓因違反洗錢防制法等案件，經本院於111年7
      月4日以111年度金訴字第71號判決判處應執行有期徒刑7
      月、7月、7月、7月、6月，應執行有期徒刑2年，同時宣
      告緩刑5年，並應以如判決附表二所示方式、金額支付損
      害賠償，於111年8月5日確定，有本院111年度金訴字第71
      號判決書網路列印資料及臺灣高等法院被告前案紀錄表在
      卷可按，是以，本件受刑人應履行賠償被害人許旺全3萬
      元，給付方式為：分六期給付，自111年7月起，每月一期
      ，按月於10日前各給付5仟元。款項均匯入被害人許旺全
      指定帳戶內。如一期未履行，視為全部到期之調解筆錄內
      容。
（二）惟上開判決確定後，受刑人並未按時履行前開調解筆錄內
      容，新竹地檢署乃於111年9月29日以竹檢介執平111執緩3
      40字第1119037041號函敦促受刑人履行調解筆錄內容，並
      分別送達其新竹北區中正路485巷15號3樓住所，由其受僱
      人收受；送達其新竹市○區○○○街00巷0號5樓居所，然因未
      獲會晤本人，已將文書寄存於新竹市警察局第一分局湳雅
      派出所而為送達等節，有上開通知函暨送達證書在卷可稽
      (見本院111年度撤緩字第151號卷〈下稱本院卷〉第39至42
      頁)，惟至111年10月7日仍經被害人具狀載明受刑人未按
      時支付款項。嗣經本院於111年11月21日開庭傳喚受刑人
      未到庭，並於同日電詢受刑人有無依約給付賠償金、何時
      可給付、目前有無還款能力，經受刑人回覆：我在南部工
      作，朋友借我的提款卡沒有辦法使用，所以我沒有辦法領
      錢，沒有錢坐車去開庭，今天無法到庭，會再跟告訴人聯
      絡云云；嗣本院復於111年11月25日致電被害人詢問受刑
      人有無聯絡及討論匯款事宜，經被害人回覆：111年11月2
      3日那天受刑人有打給我，但沒有說到匯款事宜，說24日
      會再打電話給我，也沒打，今日是我主動打給他，他說要
      11月底再重新談，到目前為止，他一毛錢都沒匯款給我，
      他都在說謊等語，有上開刑事陳報狀、本院送達證書、刑
      事報到單、訊問筆錄、公務電話記錄表在卷可參（見本院
      卷第11頁、第13頁、第21頁、第23頁、第27頁、第29頁、
      第31頁、第33頁、第35頁），並經本院核閱無誤，足徵受
      刑人自判決確定後即恣意不履行調解筆錄之內容，亦未提
      出任何足以釋明其非故意不履行或有正當事由拒絕履行緩
      刑所定負擔之文書或說明，益徵受刑人顯無誠摯履行緩刑
      所附條件之意，顯見前開緩刑宣告已難收預期效果，而有
      執行刑罰之必要，揆諸前揭敘明，受刑人違反刑法第74條
      第2項第3款所定負擔情節重大，依同法第75條之1第1項第
      4款規定，其所受緩刑之宣告應予撤銷，從而，聲請人聲
      請，於法並無不合，應予准許。
四、據上論斷，爰依刑事訴訟法第476條、刑法第75條之1第1項
    第4款，裁定如主文。
中　　華　　民　　國　　111 　年　　12　　月　　13　　日
                  刑事第六庭    法　官　  蔡玉琪
以上正本證明與原本無異。
如不服本裁定，應於裁定送達後5日內向本院提出抗告狀。
中　　華　　民　　國　　111 　年　　12　　月　　13　　日
                                書記官    李念純